臺灣士林地方法院刑事判決　　　　　　　　　　　　　九十三年度訴字第二三五號
　　公　訴　人　臺灣士林地方法院檢察署檢察官
　　被　　　告　甲○○
右列被告因毒品危害防制條例案件，經檢察官提起公訴（九十二年度偵字第八八四四
號），本院於訊問被告後，被告為認罪之答辯，經合議庭裁定認應由受命法官獨任進
行簡式審判程序審理，並判決如左：
    主  文
甲○○連續轉讓第一級毒品，處有期徒刑壹年陸月。扣案之第一級毒品海洛因壹拾伍
包（共淨重壹點陸公克）及第二級毒品安非他命壹包（淨重零點貳伍公克、驗餘淨
重零點貳肆公克）均沒收銷燬之。
    事  實
一、甲○○明知海洛因、安非他命分別係毒品危害防制條例第二條第二項第一款、第
    二款所規定之第一級毒品及第二級毒品，依法不得持有、轉讓，竟基於轉讓第一
    級毒品海洛因之概括犯意，先於民國九十二年八月中旬某日，在臺北縣淡水鎮○
    ○路○段八六號欣聯汽車旅館內，無償轉讓第一級毒品海洛因十小包（合計重約
    一公克）交予張如惠施用（張如惠所犯此部分連續施用第一級毒品、第二級毒品
    之犯行，業經本院以九十二年度訴字第七一五號分別判處有期徒刑七月、三月，
    應執行有期徒刑八月確定在案）。嗣其於同年八月下旬某日，承前轉讓第一級毒
    品海洛因之概括犯意，在臺北縣淡水鎮北投子九六號之淡江小鎮汽車旅館，將第
    一級毒品海洛因四小包（合計重約○．三公克）無償轉讓予張如惠施用。另其復
    承前轉讓第一級毒品海洛因之概括犯意及基於轉讓第二級毒品安非他命之故意，
    於九十二年九月一日下午某時許，在臺北縣淡水鎮○○路○段八六號之欣聯汽車
    旅館第三一六號房內，同時無償轉讓第一級毒品海洛因十五包（共淨重一．三六
    公克）及第二級毒品安非他命一包（淨重○．二五公克、驗餘淨重○．二四公克
    ）供張如惠施用。迄於九十二年九月一日晚間六時四十分許，經警在前開欣聯汽
    車旅館前當場查獲甲○○持有第一級毒品海洛因一罐、海洛因十包（合計淨重四
    ．九二公克）及第二級毒品安非他命一罐、安非他命七包（合計淨重為十三．八
    公克、驗餘淨重十三．七三公克）；復於同日晚間七時零五分許，在前開欣聯汽
    車旅館第三一六號房內，當場查獲張如惠持有第一級毒品海洛因十五包（共淨重
    一．三六公克）及第二級毒品安非他命一包（淨重○．二五公克、驗餘淨重○．
    二四公克），始循線查悉上情。
二、案經臺北縣政府警察局海山分局報告臺灣士林地方法院檢察署檢察官偵查起訴。
    理  由
一、右揭犯罪事實，業據被告甲○○於本院審理時自白不諱，核與證人張如惠指證之
    情節悉相符合。又扣案疑似第一級毒品海洛因之白粉十五包（共淨重一．三六公
    克）經送法務部調查局鑑驗結果，認送驗白粉均含有第一級第六項毒品海洛因成
    分，有法務部調查局九十二年十一月十二日調科壹字第○四○○○三三四六號鑑
    定通知書一紙在卷可按；而扣案疑似第二級毒品安非他命之晶體一包（淨重○．
    二五公克、驗餘淨重○．二四公克），經送內政部警政署刑事警察局鑑驗結果，
    亦檢出第二級毒品甲基安非他命成份，有刑事警察局九十二年十月三十日刑鑑字
    第○九二○一八○六六八號鑑驗通知書一份在卷可按。此外，復有前述扣案之第
    一級毒品海洛因十五包（共淨重一．三六公克）及第二級毒品安非他命一包（淨
    重○．二五公克、驗餘淨重○．二四公克）可資佐證，足見被告自白核與事實相
    符，堪予採信。本件事證已臻明確，被告犯行洵堪認定，應依法論科。
二、按海洛因、安非他命依其成癮性、濫用性及社會危害性之程度，均經行政院公告
    為毒品危害防制條例第二條第二項第一款、第二款所列之第一級毒品及第二級毒
    品，依法不得持有、轉讓。又被告甲○○行為後，毒品危害防制條例已於九十二
    年七月九日經總統以華總一義字第○九二○○一二一九三○號令修正公布，並自
    公布後六個月即九十三年一月九日施行，修正前毒品危害防制條例第八條第一項
    及同條第二項係規定：「轉讓第一級毒品者，處一年以上七年以下有期徒刑，得
    併科新臺幣一百萬元以下罰金。轉讓第二級毒品者，處六月以上五年以下有期徒
    刑，得併科新臺幣七十萬元以下罰金。」修正後毒品危害防制條例第八條第一項
    及同條第二項之內容雖無修正，然已增訂同條第六項規定「轉讓毒品達一定數量
    者加重其刑至二分之一，其標準由行政院定之。」故就新舊法整體比較之結果，
    修正前之舊法既無加重其刑之規定，自以舊法較有利於被告，依刑法第二條第一
    項但書之規定，仍應適用修正前毒品危害防制條例第八條第一項、第二項之規定
    處斷。核被告所為，係犯修正前毒品危害防制條例第八條第一項之轉讓第一級毒
    品罪及同條第二項之轉讓第二級毒品罪。被告轉讓第一級毒品海洛因、第二級毒
    品安非他命前後持有毒品海洛因、安非他命之低度行為，皆應為轉讓第一級毒品
    與轉讓第二級毒品之高度行為所吸收，均不另論罪。被告先後多次轉讓第一級毒
    品之行為，時間緊接，方法相同，觸犯構成要件相同之罪名，顯係基於概括犯意
    而為之，為連續犯，應依刑法第五十六條規定以一罪論，並加重其刑。另被告雖
    於九十二年九月一日下午某時許，在前述欣聯汽車旅館第三一六號房內，同時無
    償轉讓第一級毒品海洛因十五包（共淨重一．三六公克）及第二級毒品安非他命
    一包（淨重○．二五公克、驗餘淨重○．二四公克）供張如惠施用，然其以一個
    轉讓行為同時無償提供毒品海洛因及安非他命交予張如惠施用，係一行為觸犯轉
    讓第一級毒品罪及轉讓第二級毒品罪，為想像競合犯，自應依刑法第五十五條之
    規定，從較重之轉讓第一級毒品罪處斷。公訴人認被告所犯此部分轉讓第一級毒
    品罪與轉讓第二級毒品罪之間，犯意各別，罪名不同，應予分論併罰，尚有未洽
    ，併此敘明。爰審酌被告先後多次無償提供毒品海洛因及安非他命供他人施用，
    足以助長施用毒品歪風，戕害他人身體健康甚鉅，並考量其品行、智識程度、生
    活狀況、犯罪動機、目的、手段，暨犯罪後坦承犯行，尚知悔悟等一切情狀，量
    處如主文所示之刑，以示懲儆。
三、警方於查獲當時在張如惠身上扣得之第一級毒品海洛因十五包（共淨重一．三六
    公克）及第二級毒品安非他命一包（淨重○．二五公克、驗餘淨重○．二四公克
    ），不問屬於犯人與否，均應依毒品危害防制條例第十八條第一項前段之規定沒
    收銷燬之。至於查獲當時在被告甲○○身上所查扣之第一級毒品海洛因一罐、海
    洛因十包（合計淨重四．九二公克）及第二級毒品安非他命一罐、安非他命七包
    （合計淨重為十三．八公克、驗餘淨重十三．七三公克），既屬於被告甲○○為
    供自己施用第一級毒品及第二級毒品而持有之毒品，與本案尚無直接關連，況被
    告甲○○所犯施用第一級毒品及施用第二級毒品之犯行，業經本院另以九十二年
    度訴字第七一三號判決分別判處有期徒刑十月、七月，應執行有期徒刑一年二月
    確定在案，且上開毒品已於該案宣告沒收銷燬之，本院對於前述在被告身上查扣
    之毒品海洛因及安非他命，自無庸重複宣告沒收銷燬，併此敘明。
據上論斷，應依刑事訴訟法第二百七十三條之一第一項、第二百九十九條第一項前段
，修正前毒品危害防制條例第八條第一項、第二項、第十八條第一項前段，刑法第十
一條、第二條第一項但書、第五十六條、第五十五條，判決如主文。
本案經檢察官吳怡明到庭執行職務。
中　　　華　　　民　　　國　　九十三　　年　　　五　　　月　　二十一　　日
                                    臺灣士林地方法院刑事第一庭
                                        法　官  陳  章  榮
右正本證明與原本無異。
如不服本判決，應於判決送達後十日內，向本院提出上訴狀。
                                        書記官  嚴  慧  萍
中　　　華　　　民　　　國　　九十三　　年　　　五　　　月　　二十五　　日
附錄本案論罪科刑法條全文：
修正前毒品危害防制條例第八條第一項、第二項
轉讓第一級毒品者，處一年以上七年以下有期徒刑，得併科新臺幣一百萬元以下罰金
。
轉讓第二級毒品者，處六月以上五年以下有期徒刑，得併科新臺幣七十萬元以下罰金
。
